

## **SOBRE MÍ**

Soy Desarrollador Frontend en constante aprendizaje con 1 año de experiencia.

Actualmente tengo conocimientos en maquetación web y varios CMS como (Wordpress, Drupal 8 y DNN). Mi enfoque principal reside en el uso de tecnologías de Frontend (HTML, CSS, JAVASCRIPT, JQUERY, SASS, BOOTSTRAP, GIT, WEBPACK). Además aprendiendo React Js y Node js.

Tengo mas de 6 años de experiencia en proyectos digitales, apasionado por los desarrollos interactivos y nuevas tecnologías que me permitan estar actualizado.

Me gusta asumir nuevos retos que contribuyan en mi crecimiento laboral y personal. Tengo experiencia creando soluciones para las necesidades actuales a partir del trabajo en equipo y responsabilidad con cada proyecto.

Mi trayectoria laboral está orientada en la construcción de sitios web modernos compatibles con el usuario.

# PÁGINA WEB & REDES SOCIALES

# **Github:**

https://ronalhenao.github.io

# Linkedin:

www.linkedin.com/in/ronal-henao/

# REFERENCIAS

CARLOS AGUDELO FRONTEND DEVELOPER E-volution **T**: 317 765 65 84

DIANA VALCÁRCEL UI/UX DESIGNER SproutLoud Media Networks T: 316 495 80 81

# RONAL HENAO

#### **DESARROLLADOR FRONTEND**

9

Medellín, Colombia

313 708 72 23

 $\searrow$ 

ronalhenaodg@gmail.com

### **EXPERIENCIA LABORAL**

#### **ARKIX**

Medellín

jul. 2017 - Actualidad

# Implementador Web Frontend

Maquetación web, programación orientada a eventos e interactividad, creación de themes para Wordpress, Drupal, DNN.

#### **TRIARIO**

Medellín

abr. 2016 - may. 2017

#### Maquetador web & Frontend

Maquetación e implementación de sitios web, creación de themes para Wordpress, manejo Cms DNN(DotNetNuke), implementación plataforma HubSpot.

# INICIATIVA GRÁFICA

Medellín

jul. 2015 - abr. 2016

#### Maquetador web

Diseño y maquetación de sitios web. Coordinación de proyectos web: tecnologías a usar, maquetación, despliegue a producción.

#### **HIBU**

Medellín

abr. 2013 - jun. 2015

# Maquetador & Diseñador web

Diseño y maquetación de sitios web. Diseño de bocetos, implementación y creación de themes para Wordpress.

### **EDUCACIÓN**

# **SENA**

Medellín 2012

# Tecnólogo en Producción Multimedia

Capacidad de desarrollar productos innovadores en términos de web e interactividad.

# HABILIDADES TÉCNICAS

JAVASCRIPT	
HTML	
CSS	
REACT JS	
JQUERY	
GIT	
WEBPACK	
BOOTSTRAP 4	_
SASS CSS	

DRUPAL 8 - WORDPRESS - DNN(DOTNETNUKE)

# HABILIDADES PERSONALES

TRABAJO EN EQUIPO

CURIOSIDAD

ADAPTACIÓN AL CAMBIO

BUENA COMUNICACIÓN

PACIENCIA

AUTOGESTIÓN

# **CURSOS**

abr. 2020 - Actualidad

mar. 2020 - Actualidad

jun. 2020 - Actualidad

- Estudiante Inglés (A1), Academia de idiomas Smart
- Javascript moderno, Udemy Online
- React: De cero a experto, Udemy Online